最高法院刑事判決　　　　　　　　　　　　　　　九十三年度台上字第五四四四號
　　上　訴　人　甲○○
右上訴人因公共危險案件，不服台灣高等法院中華民國九十年十一月二十九日第二審
更審判決（九十年度交上更(一)字第二六號，起訴案號：台灣宜蘭地方法院檢察署八十
八年度偵字第二三二０號），提起上訴，本院判決如左：
    主  文
上訴駁回。
    理  由
按刑事訴訟法第三百七十七條規定：上訴於第三審法院，非以判決違背法令為理由，
不得為之。是提起第三審上訴，應以原判決違背法令為理由，係屬法定要件。且必須
依據卷內資料為具體之指摘，並足據以辨認原判決已具備違背法令之形式，始屬相當
。本件原判決撤銷第一審關於遺棄部分之科刑判決，改判論處上訴人甲○○駕駛動力
交通工具肇事，致人於死而逃逸罪刑，已敘明所憑證據及認定理由。對於上訴人僅供
承有於原判決事實欄所載時、地駕駛時速三十至五十公里之自小客車撞到不明之物，
而否認知其所撞係人及機車之所辯，何以係卸責之詞，不足採信，亦已依據卷內證據
資料，逐一指駁（過失致人於死部分，業經判處罪刑確定）。從形式上觀察，並無違
背法令之情形存在。上訴意旨置原判決上開明確論斷於不顧，徒以自己之說詞，就事
實審法院採證認事之職權行使，指摘原判決有適用法則不當之違法，核與法律規定得
為上訴第三審理由，不相適合。至上訴意旨另指原判決縱認上訴人有肇事逃逸之犯行
，而難解於裁判時之刑法第一百八十五條之四之肇事逃逸罪責，但上訴人前未曾犯罪
，並無將被害人黃奕霖棄置現場，而不予救護之故意，犯後深感悔悟，已與被害人家
屬達成和解，是上訴人犯罪後之態度堪稱良好，上訴人原審選任辯護人於民國九十年
十一月二十二日所提辯護意旨狀陳明，並檢具原審法院八十八年度訴字第二一三號和
解筆錄影本一份供原審參酌。乃原判決置上開和解筆錄於不論，遽以上訴人事後尚未
與被害人家屬和解，猶飾詞卸責，未見悔意云云，而判處上訴人有期徒刑七月，自嫌
失之過重，並有刑事訴訟法第三百七十九條第十款應於審判期日調查之證據而未予調
查之違法一節。經稽之卷內資料，上訴人固提出與被害人家屬黃金發、孫華安於八十
八年十月二十七日在原審法院民事庭和解成立之和解筆錄影本在卷足按。但和解成立
後，實際上被害人家屬並未獲得賠償，已據被害人家屬孫華安於原審供明，有審判筆
錄在卷足憑。原判決因而於法律規定之範圍內，量處上訴人有期徒刑七月，於法自無
違誤，上訴意旨以此指摘原判決有上述之違法，亦與法律規定得為上訴第三審之理由
，不相適合。衡以上述說明，應認其上訴為違背法律上之程式，予以駁回。
據上論結，應依刑事訴訟法第三百九十五條前段，判決如主文。
中　　　華　　　民　　　國　　九十三　　年　　　十　　　月　　二十一　　日
                              最高法院刑事第二庭
                                  審判長法官  陳　錫　奎
                                        法官  洪　清　江
                                        法官  李　伯　道
                                        法官  花　滿　堂
                                        法官  陳　世　雄
      右正本證明與原本無異
                                              書  記  官
中　　　華　　　民　　　國　　九十三　　年　　　十　　　月　　二十八　　日
                                                                      Ｒ
